Minutes et répertoires du notaire Victor LEVERT, 16 août 1805 - 19 juin 1829 (étude XXXVII)
Archives nationales
- Répertoire(s) de Victor LEVERT, 23 avril 1792 - 5 mars 1835; MC/RE/XXXVII/20 - MC/RE/XXXVII/30
  - Répertoire. 1828, janvier - 1832, 10 septembre, janvier 1828 - 10 septembre 1832; MC/RE/XXXVII/30
    - Inventaire après décès: Butte, Marie-Adélaïde. Souchet, Achille (épouse). cultivateur et propriétaire. Charonne., 4 septembre 1828
      inventaire après décès; Charonne (ancienne commune); Butte, Marie-Adélaïde; Souchet, Achille; agriculteur
    - Inventaire après décès: Denoireterre, Valentin. chef d'institution de demoiselles. Paris (rue de), n° 64, Belleville., 19 septembre 1828
      inventaire après décès; Belleville (ancienne commune); Paris (rue de); Denoireterre, Valentin
    - Inventaire après décès: Bondidier, Christine. Bonnetat, Nicolas (veuve). Moulins (rue des), n° 13, Belleville., 20 septembre 1828
      inventaire après décès; Belleville (ancienne commune); Moulins (rue des); Bondidier, Christine; Bonnetat, Nicolas
    - Inventaire après décès: Rouillier dit Royer, Denis-Victor. restaurateur. Bois (rue des), n° 6, Belleville., 23 octobre 1828
      inventaire après décès; Belleville (ancienne commune); Bois (rue des); Rouillier dit Royer, Denis-Victor; Royer, Denis-Victor; restaurateur
    - Inventaire après décès: Duvieux, Jean-Louis. Calais (rue de), n° 22 bis, Belleville., 15 novembre 1828
      inventaire après décès; Belleville (ancienne commune); Calais (rue de); Duvieux, Jean-Louis
    - Inventaire après décès: Bourgoin, Augustine-Héloïse-Angélique. Rousseau, Louis-Pierre (épouse). perruquier coiffeur (maître). Paris (rue de), n° 143, Belleville., 19 novembre 1828
      inventaire après décès; Belleville (ancienne commune); Paris (rue de); Bourgoin, Augustine-Héloïse-Angélique; Rousseau, Louis-Pierre; coiffeur
    - Inventaire après décès: Dubois, Jean-François. Vins (marchand de). Ménilmontant., 12 janvier 1829
      inventaire après décès; Ménilmontant (hameau); Dubois, Jean-François; commerçant
    - Inventaire après décès: Fouquet, Pierre. Calais (rue de), n° 27, Belleville., 20 janvier 1829
      inventaire après décès; Belleville (ancienne commune); Calais (rue de); Fouquet, Pierre
    - Inventaire après décès: Taylor, Marie. Beauregard (impasse), n° 7, Belleville, butte., 12 février 1829
      inventaire après décès; Belleville (ancienne commune); Beauregard (impasse); Taylor, Marie
    - Inventaire après décès: Collin, Jeanne. Mathieu, Pierre (veuve). rentière. Paris (rue de), n° 125, Belleville., 13 février 1829
      inventaire après décès; Belleville (ancienne commune); Paris (rue de); Collin, Jeanne; Mathieu, Pierre
    - Inventaire après décès: Lavallée, Jean. Saint-Laurent (impasse), n° 7, Belleville. décédé le 30 janvier 1829., 14 février 1829
      inventaire après décès; Belleville (ancienne commune); Saint-Laurent (impasse); Lavallée, Jean
    - Inventaire après décès: Boulle, Jean-Rémi-Vincent. typographe (ancien). Bagnolet (rue de), n° 13, Charonne., 24 février 1829
      inventaire après décès; Bagnolet (rue de); Charonne (ancienne commune); Boulle, Jean-Rémi-Vincent; imprimeur
    - Inventaire après décès: Pierre, François-Célestin. militaire (ancien) et propriétaire. Calais (rue de), n° 25 bis, Belleville., 27 février 1829
      inventaire après décès; Belleville (ancienne commune); Calais (rue de); Pierre, François-Célestin; militaire
    - Inventaire après décès: Aubert, Jean. Romainville (rue de), n° 3; Belleville., 20 mars 1829
      inventaire après décès; Belleville (ancienne commune); Romainville (rue de); Aubert, Jean
    - Inventaire après décès: Martel, Rose. Belleville., 6 avril 1829
      inventaire après décès; Belleville (ancienne commune); Martel, Rose
    - Inventaire après décès: Ramondet, Françoise-Victoire. Collet, Louis-Achille (épouse divorcée). Pré-Saint-Gervais, Grande rue., 8 avril 1829
      inventaire après décès; Le Pré-Saint-Gervais (Seine-Saint-Denis); Ramondet, Françoise-Victoire; Collet, Louis-Achille
    - Inventaire après décès: Dumas, Alexandre-Balthazard-Jacques. Belleville., 29 avril 1829
      inventaire après décès; Belleville (ancienne commune); Dumas, Alexandre-Balthazard-Jacques
    - Inventaire après décès: Collinet dit Deslys, Bernard-Denis. rentier. Rigoles (rue des), n° 19, Belleville., 11 mai 1829
      inventaire après décès; Belleville (ancienne commune); Rigoles (rue des); Collinet dit Deslys, Bernard-Denis; Deslys, Bernard-Denis
    - Inventaire après décès: Larcher, Jacques-Philippe. menuisier (ancien) et propriétaire. Orillon (rue de l'), n° 18, Belleville. A la requête de Ange Nicole Vanliefdaël, sa veuve., 11 mai 1829
      inventaire après décès; Belleville (ancienne commune); Orillon (rue de l'); Larcher, Jacques-Philippe; Vanliefdaël, Ange Nicole; menuisier
    - Inventaire après décès: Laray, Doumenge. Thereze, François (épouse). propriétaire. Saint-Denis (rue), n° 22, Belleville., 23 mai 1829
      inventaire après décès; Belleville (ancienne commune); Saint-Denis (rue); Laray, Doumenge; Thereze, François